臺灣臺中地方法院刑事判決　　　　 100年度易字第1580號
聲　請　人　臺灣臺中地方法院檢察署檢察官
被　　　告　李皇斌
上列被告因加重竊盜案件，經檢察官聲請以簡易判決處刑（100
年度偵字第4469號），嗣經本院簡易庭認不宜簡易判決處刑，簽
請移由刑事普通庭依通常程序審理，本院依法獨任進行審判程序
判決如下：
    主  文
李皇斌結夥三人以上，竊盜，累犯，處有期徒刑捌月。
    事  實
一、李皇斌素行不佳，前曾犯違反懲治盜匪條例、搶奪、贓物、
    竊盜、侵占等罪，其中於民國（下同）94年間所觸犯搶奪、
    贓物、竊盜等罪，經臺灣桃園地方法院判處應執行有期徒刑
    1年2月確定，並於95年3月22日因縮短刑期執行完畢，詎仍
    不知悔改。李皇斌復夥同真實姓名、年籍均不詳之年約20餘
    歲綽號「阿龍」、年約28歲綽號「ＬＵＬＵ」、年約27歲綽
    號「七星」之成年男子3人及真實姓名、年籍均不詳之年約
    24歲綽號「婉如」之成年女子1名，渠等5人共同基於意圖為
    自己不法所有之犯意聯絡，先由李皇斌以新臺幣（下同）15
    00元之價格，僱用不知情之陳銘棠駕駛車牌號碼612-AI號營
    業大貨車，於99年11月7日凌晨1時許，渠等6人共同至黃逢
    霖所管理位在臺中市○區○○街13之1號之未上鎖「福德祠
    」土地公廟，由李皇斌及綽號「阿龍」之成年男子，共同徒
    手竊取平常該土地公廟內無人居住之該土地公廟旁金亭旁牆
    邊（而該牆壁壁面係隔壁鄰居所有，該土地公廟並未建造牆
    壁，僅由2片未接合之柵欄隔開內外，由外面可直接看到裡
    面，該處等於是巷弄，可供人自由進出。）放置之神明桌2
    座。得手後，由陳銘棠以上開營業大貨車載運竊得之神明桌
    2座至臺中市○○街21號1樓之「來興宮」神壇，供李皇斌舉
    辦廟會之用。嗣經黃逢霖發現報警而循線查獲上情。李皇斌
    經警方通知，始將前開所竊得之神明桌2座運回，惟廟方不
    願簽收，要李皇斌運送至警局，嗣由員警請李皇斌將該神明
    桌2座運回廟方原地。
二、案經黃逢霖訴由臺中市政府警察局第二分局報請臺灣臺中地
    方法院檢察署檢察官偵查後，聲請以簡易判決處刑，嗣經本
    院簡易庭簽請認宜適用通常程序審理。
    理  由
一、按除簡式審判程序、簡易程序及刑事訴訟法第三百七十六條
    第一款、第二款（第一款：最重本刑為三年以下有期徒刑、
    拘役或專科罰金之罪。第二款：刑法第三百二十條、第三百
    二十一條之竊盜罪。）所列之罪之案件外，第一審應行合議
    審判，刑事訴訟法第二百八十四條之一修正條文定有明文。
    本件被告所犯係屬刑事訴訟法第三百七十六條第二款所列之
    竊盜罪，依法獨任進行審理程序，合先敘明。
二、按現行刑事訴訟法為保障被告之反對詰問權，排除具有虛偽
    危險性之傳聞證據，以求實體真實之發見，於該法第一百五
    十九條第一項明定被告以外之人於審判外之言詞或書面陳述
    ，除法律有規定者外，不得作為證據。而刑事訴訟法第一百
    五十九條之一至一百五十九條之四有傳聞法則之例外規定，
    且被告以外之人於審判外之陳述，雖不符前四條之規定，而
    經當事人於審判程序同意作為證據，法院審酌該言詞陳述或
    書面陳述作成時之情況，認為適當者，亦得為證據；當事人
    、代理人或辯護人於法院調查證據時，知有第一百五十九條
    第一項不得為證據之情形，而未於言詞辯論終結前聲明異議
    者，視為有前項之同意，刑事訴訟法第一百五十九條之五定
    有明文。其立法意旨在於傳聞證據未經當事人之反對詰問予
    以核實，原則上先予排除。惟若當事人已放棄反對詰問權，
    於審判程序中表明同意該等傳聞證據可作為證據；或於言詞
    辯論終結前未聲明異議，基於尊重當事人對傳聞證據之處分
    權，及證據資料愈豐富，愈有助於真實發見之理念，且強化
    言詞辯論主義，使訴訟程序得以順暢進行，上開傳聞證據亦
    均具有證據能力。本件檢察官、被告並未就本院以下所引用
    被告以外之人於審判外之陳述有所爭執，且迄於言詞辯論終
    結前，均未主張有刑事訴訟法第一百五十九條第一項不得為
    證據之情形，是應認已同意作為證據，且經本院審酌後，認
    無不適當之情形，應認均有證據能力，合先敘明。
三、卷附現場照片6張，純係機械作用所拍攝而不涉及人為之意
    志判斷，與傳聞法則所欲防止證人記憶、認知、誠信之誤差
    明顯有別，核與刑事訴訟法第一百五十九條第一項之要件不
    符。該項證據既無違法取得之情形，且經本院依法踐行調查
    證據程序，自應具有證據能力。
四、另卷附之贓物認領保管單，僅係告訴人領回失竊物品所簽署
    之文件，並非被告以外之人在審判外就犯罪事實經過所為之
    陳述，且與傳聞法則所欲防止證人記憶、認知、誠信之誤差
    明顯有別，核與刑事訴訟法第一百五十九條第一項之要件不
    符。前揭證據既無違法取得之情形，且經本院各依刑事訴訟
    法之規定踐行調查證據程序，自應具有證據能力。
五、再被告就本案於審理中所為自白，經核並無刑事訴訟法第一
    百五十六條第一項出於強暴、脅迫、利誘、詐欺、疲勞訊問
    、違法羈押或其他不正方法之情事，且調查結果亦與卷內其
    他證據資料所呈現之犯罪事實相符，依刑事訴訟法第一百五
    十六條第一項之規定，自得作為證據。
六、訊據被告李皇斌對於上揭事實坦承不諱，核與告訴人黃添進
    、告訴代理人黃逢霖所指訴之情節相符，並有偵辦員警之刑
    案職務報告書、贓物認領保管單、現場照片6張等在卷足資
    佐證，足認被告李皇斌自白，核與事實相符，堪予採信，事
    證至臻明確，被告李皇斌犯行洵堪認定。
七、核被告李皇斌所為，係犯刑法第三百二十一條第一項第四款
    之結夥三人以上加重竊盜罪。被告李皇斌利用不知情之陳銘
    棠駕駛車輛實施犯罪，為間接正犯。又被告李皇斌與真實姓
    名、年籍均不詳之年約20餘歲綽號「阿龍」、年約28歲綽號
    「ＬＵＬＵ」、年約27歲綽號「七星」之成年男子3人及真
    實姓名、年籍均不詳之年約24歲綽號「婉如」之成年女子1
    名，渠等5人間有犯意之聯絡，行為之分擔，均為共同正犯
    。再被告李皇斌前於94年間觸犯搶奪、贓物、竊盜等罪，經
    臺灣桃園地方法院判處應執行有期徒刑1年2月確定，並於95
    年3月22日因縮短刑期執行完畢，此有台灣台中地方法院檢
    察署刑案資料查註紀錄表一份在卷可按，五年以內再故意犯
    本件有期徒刑以上之罪，為累犯，應依刑法第四十七條第一
    項規定加重其刑。爰審酌被告李皇斌犯罪之動機、目的、手
    段、品行不佳，詳如前述，此有台灣台中地方法院檢察署刑
    案資料查註紀錄表一份在卷可按、所生危害及犯罪後坦認罪
    愆，頗具悔意，然犯罪後迄今仍未與告訴人達成民事和解等
    一切情狀，量處如主文所示之刑，以資懲儆。
據上論斷，應依刑事訴訟法第四百五十二條、第二百九十九條第
一項前段、第二百七十三條之一第一項、刑法第二十八條、第三
百二十一條第一項第四款、第四十七條第一項，判決如主文。
中    華    民    國   100    年    9     月    13    日
                            刑事第七庭法  官  洪俊誠
以上正本證明與原本無異。
如不服本判決，應於判決收受送達後10日內向本院提出上訴狀，
上訴於臺灣高等法院臺中分院（並應敘述具體上訴理由及檢附繕
本）。上訴書狀如未敘述上訴理由，應於上訴期間屆滿後20日內
補提上訴理由書於本院（均須按他造當事人之人數附具繕本）「
切勿逕送上級法院」。
                                      書記官  施玉卿
中    華    民    國   100    年    9     月    13    日
附錄論罪科刑實體法條文：
中華民國刑法第320條(普通竊盜罪、竊佔罪)：
意圖為自己或第三人不法之所有，而竊取他人之動產者，為竊盜
罪，處5年以下有期徒刑、拘役或500元以下罰金。
意圖為自己或第三人不法之利益，而竊佔他人之不動產者，依前
項之規定處斷。
前二項之未遂犯罰之。
中華民國刑法第321條（加重竊盜罪）：
犯竊盜罪而有下列情形之一者，處六月以上、五年以下有期徒刑
，得併科新臺幣十萬元以下罰金：
一、侵入住宅或有人居住之建築物、船艦或隱匿其內而犯之者。
二、毀越門扇、牆垣或其他安全設備而犯之者。
三、攜帶兇器而犯之者。
四、結夥三人以上而犯之者。
五、乘火災、水災或其他災害之際而犯之者。
六、在車站、埠頭、航空站或其他供水、陸、空公眾運輸之舟、
    車、航空機內而犯之者。
前項之未遂犯罰之。